【裁判字號】    98,台抗,586
【裁判日期】    980724
【裁判案由】    請求撤銷仲裁判斷
【裁判全文】
最高法院民事裁定              九十八年度台抗字第五八六號
再 抗告 人  國立台灣大學
法定代理人  甲○○
訴訟代理人  黃鈺華律師
上列抗告人因與相對人晉財水電工程股份有限公司間請求撤銷仲
裁判斷事件，對於中華民國九十八年四月二十八日台灣高等法院
裁定（九十八年度抗字第六○○號），提起再抗告，本院裁定如
下：
    主  文
再抗告駁回。
再抗告訴訟費用由再抗告人負擔。
    理  由
按為形成之訴訴訟標的之形成權，有為財產上者，有為身分上者
，其以身分上之形成權為訴訟標的者，為非財產權之訴訟；其以
財產上之形成權為訴訟標的者，為財產權之訴訟。撤銷仲裁判斷
之訴，為其訴訟標的法律關係之形成權，既非身分上之形成權，
自屬財產權之訴訟，其訴訟標的價額，自應以原告如獲勝訴判決
所得受之客觀上利益定之（本院八十三年台抗字第一六一號判例
意旨參照）。本件再抗告人以相對人為被告向台灣台北地方法院
（下稱台北地院）起訴，求為撤銷中華民國仲裁協會九十六年度
仲聲愛字第一二二號仲裁判斷主文第一項關於駁回再抗告人請求
相對人給付新台幣（下同）一千零七十六萬元本息及第三項命負
擔仲裁費用部分。台北地院九十八年度審補字第一○三號裁定以
本件屬民事訴訟法第七十七條之十二所稱訴訟標的價額不能核定
之情形，依同法第四百六十六條所定不得上訴第三審之最高利益
數額加十分之一即一百六十五萬元，核定為訴訟標的之價額。相
對人不服，提起抗告，原法院以：再抗告人請求撤銷之仲裁判斷
內容涉及財產權，應屬財產權訴訟，其訴訟標的價額應以原告如
獲勝訴判決所得受之客觀上利益定之，本件再抗告人之請求若獲
得勝訴判決，其所得受之客觀利益乃為可另行起訴請求相對人給
付一千零七十六萬元本息，其訴訟標的價額並無不能核定等詞，
因而裁定廢棄台北地院上開裁定關於訴訟標的價額核定部分，另
核定為一千零七十六萬元，揆諸首開說明，依本院最新見解，於
法並無違背。再抗告意旨徒以：本件仲裁判斷結果為「駁回原告
之請求」，並非「命原告給付一定金額或其他財產權」，應無首
揭判例意旨之適用等詞，指摘原裁定不當，求予廢棄，非有理由
。
據上論結，本件再抗告為無理由。依民事訴訟法第四百九十五條
之一第二項、第四百八十一條、第四百四十九條第一項、第九十
五條、第七十八條，裁定如主文。
中    華    民    國  九十八  年    七    月  二十四  日
                      最高法院民事第二庭
                          審判長法官  吳  正  一
                                法官  陳  淑  敏
                                法官  阮  富  枝
                                法官  陳  國  禎
                                法官  陳  重  瑜
      本件正本證明與原本無異
                                      書  記  官
中    華    民    國  九十八  年    八    月    十    日
                                                      Q


司法院資訊處製作；財團法人民間司法改革基金會備份。
